【裁判字號】    90,毒抗,483
【裁判日期】    900621
【裁判案由】    毒品危害防制條例
【裁判全文】
臺灣高等法院刑事裁定                              九十年度毒抗字第四八三號
    抗  告  人
    即  被  告  甲○○
右抗告人因毒品危害防制條例案件，不服台灣桃園地方法院民國九十年三月十四日裁
定(九十年度毒聲字第一一六四號)，提起抗告，本院裁定如左：
    主  文
抗告駁回。
    理  由
一、原審法院裁定意旨以：
（一）聲請意旨略以：受處分人甲○○前因施用毒品案件，經本院以八十九年度毒聲
      字第五九三三號裁定停止戒治，所餘期間並宣付保護管束，惟受處分人竟於保
      護管束期間，有違反保安處分執行法第七十四條之二第二款、第四款之行為，
      其違反保護管束應遵守事項情節重大，爰檢附相關執行案卷，依毒品危害防制
      條例第二十二條第二項之規定，聲請撤銷停止戒治，令入戒治處所施以強制戒
      治。
（二）經查，受處分人於前揭保護管束期間內之八十九年十二月六日、十二月十一日
      及九十年一月十七日，三次未按執行保護管束者即台灣桃園地方法院檢察署觀
      護人之命令，向觀護人報到並接受尿液檢驗，有台灣桃園地方法院檢察署觀護
      人報告及告誡書、送達證書等件附卷可稽，足認受處分人未服從執行保護管束
      者之命令，亦未就其身體健康、生活情況及工作環境等情事，按月向執行保護
      管束者報告；並堪認其違反保護管束應遵守之事項，而情節重大。聲請人據此
      聲請將受處分人撤銷停止戒治，即無不合，應予准許。爰依毒品危害防制條例
      第二十二條第二項，裁定撤銷停止戒治，令入戒治處所施以強制戒治。
二、抗告意旨略以：抗告人於九十年三月二十日至同月二十六日住院，目前因右腳肌
    崩症併化膿性肌炎，臥病在床，常需至醫院門診治療，未能如期前往執行，請准
    予延緩執行之日期，讓抗告人能安心診療云云。
三、經查，抗告人三次未按執行保護管束者之命令，向觀護人報到並接受尿液檢驗，
    對於台灣桃園地方法院檢察署通知提出拒不報到驗尿之意見書，亦不置理等情，
    有觀護人之報告、告誡書、台灣桃園地方法院檢察署之通知函文及送達證書等附
    卷可稽，足認受處分人未服從執行保護管束者之命令，堪認其違反保護管束應遵
    守之事項，而情節重大。從而原審裁定抗告人撤銷停止戒治，令入戒治處所施以
    強制戒治，並無不合。又強制戒治之目的，乃在隔離有繼續施用毒品之傾向者，
    以國家公權力直接介入，強制施以戒治，以使遠離毒癮重返社會，故抗告人雖陳
    稱因右腳肌崩症併化膿性肌炎，臥病在床，常需至醫院門診治療云云，惟此乃日
    後應如何執行之問題，尚非衡量抗告人應否撤銷停止戒治，令入勒戒處所施以強
    制戒治之依據。抗告人之抗告為無理由，應予駁回。
四、據上論斷，應依刑事訴訟法第四百十二條裁定如主文。
中      華      民      國      九十      年      六    月    二十一    日
                            臺灣高等法院刑事第四庭
                                  審判長法  官  蔡  永  昌
                                        法  官  陳  榮  和
                                        法  官  徐  昌  錦
右正本證明與原本無異。
不得再抗告。
                                        書記官  吳  金  來
中      華      民      國    九十      年      六      月   二十六   日


司法院資訊處製作；財團法人民間司法改革基金會備份。
